Inventaris van de plans van gebouwen behorend tot het archief der Genie van het Ministerie van Oorlog, (1682) 1811-1940
Nationaal Archief, Den Haag
- BRIELLE
  - Ontwerptekening van de verbouwing en inrichting van de militaire provoost., 1843; B85; 1 blad
  - Ontwerptekening van de afdamming van de stenen beer voor front 1-2., 1844; B86; 1 blad
  - Bouwtekening van het buitengedeelte van de Waterpoort., 1845; B81; 1 blad
  - Technische tekeningen van keukenfornuizen in de Doele-kazerne en de infirmerie., 1846; B23, B87; 5 bladen
    Met Korte beschrijving van de fornuizen in de keukens van de kazerne den Doele en de infirmerie te Brielle
    - Tekening 1, B23
    - Tekening 2, B87
  - Bouwtekening van een arsenaal., 1852; B538; 1 blad
  - Bestektekening van een houten brug en een buskruitmagazijn. Kopie., 1858; B317; 1 blad
  - Bouwtekening van het arsenaal, gebouwd in 1708. Kopie., 1858; B320; 1 blad
  - Bestektekeningen van een buskruitmagazijn in bastion VII., 1859; B318-B318A; 2 bladen
    - Bestanddeel 1, B318
    - Bestanddeel 2, B318A
  - Bouwtekening van de garnizoensinfirmerie, gebouwd in 1781. Kopie., 1859; B319; 1 blad
  - Ontwerptekening van materieel in de kustbatterij aan de havenmond., 1859; B539; 1 blad
  - Bestektekening van een bergplaats van materieel in de kustbatterij aan de havenmond en van enige andere werken. Met kopie., 1859,1862; B344-B344A; 2 bladen
    - Tekening 1, B344
    - Tekening 2, B344A
  - Bouwtekeningen van het hoofdwachthuis, gebouwd in 1789. Kopieën., 1859,1868; B321A-B321B; 2 bladen
    - Tekening 1, B321A
    - Tekening 2, B321B
  - Bouwtekening van de houtloods in bastion nr. VI, gebouwd in 1802. Kopie., 1860; B323; 1 blad
  - Plattegrond van de begane grond en de eerste verdieping van de Doele-kazerne. Kopie., 1860; B329; 1 blad
    Behoort bij de brief van 13 juni 1860 nr. 24.
  - Bouwtekeningen van het linnenmagazijn, gebouwd in 1825. Kopieën., 1860, 1863; B324A-B324B; 2 bladen
    - Tekening 1, B324A
    - Tekening 2, B324B
  - Bouwtekeningen van het magazijn voor geniegoederen. Kopieën., 1860-1866; B322, B387; 2 bladen
    - Tekening 1, B322
    - Tekening 2, B387
  - Bouwtekening van het buskruitmagazijn in bastion nr. 2. Kopie., 1861; B327; 1 blad
  - Bouwtekening van het provoostgebouw, gebouwd in 1668. Kopie., 1861; B328; 1 blad
  - Ontwerptekeningen van de Doele-kazerne, gebouwd in 1483. Met kopie van het origineel uit 1861., 1861,1863; B330, B355; 2 bladen
    Met de aantekening: "Verbeterd en uitgevoerd in 1877-1883".
    - Tekening 1, B330
    - Tekening 2, B355
  - Bouwtekening van het wachthuis bij de Zuidpoort, gebouwd in 1826. Kopieën., 1861,1866; B326A-B326B; 2 bladen
    - Tekening 1, B326A
    - Tekening 2, B326B
  - Bouwtekeningen van het wachthuis en de portierswoning aan de Waterpoort. Kopie., 1861,1867; B325A-B325B; 2 bladen
    - Tekening 1, B325A
    - Tekening 2, B325B
  - Bouwtekening van het wachthuis bij de Langepoort. Kopie., 1862; B342; 1 blad
  - Bouwtekening van het wachthuis in bastion nr. 1. Met kopie., 1862,1867; B341A-B341B; 2 bladen
    - Tekening 1, B341A
    - Tekening 2, B341B
  - Bouwtekening van het wachthuis bij de Kaaipoort. Met kopie., 1862,1867; B343A-B343B; 2 bladen
    - Tekening 1, B343A
    - Tekening 2, B343B
  - Bouwtekening van de garnizoensinfirmerie, hoofdgebouw, gebouwd in 1781., 1863; B352; 1 blad
  - Bouwtekening van het provoostgebouw, gebouwd in 1668., 1864; B358; 1 blad
  - Bouwtekening van het buskruitmagazijn in bastion nr. 2., 1864; B359; 1 blad
  - Bouwtekening van het wachthuis bij de Langepoort. Kopie., 1869; B399; 1 blad
  - Bouwtekening van de houtloods in bastion nr. VI, gebouwd in 1802. Kopie., 1869; B400; 1 blad
  - Ontwerptekeningen van inrichtingen voor de torpedodienst., 1873; B601-B603; 3 bladen
    Behoort bij brief van de Eerstaanwezend Ingenieur van 30 mei 1873 nr. 42.
    - Tekening 1, B601
    - Tekening 2, B602
    - Tekening 3, B603
  - Bestektekening van een torpedomagazijn., 1878; B418; 4 bladen
    Behoort bij bestek van 23 april 1877 nr. 10.
  - Bouwtekening van het torpedostation aan de kustbatterij en aan de Molenhaven., 1878; B419; 1 blad
  - Bestektekening van de verbetering en uitbreiding van de Doele-kazerne., 1879; B421; 3 bladen
    Behoort bij bestek van 28 december 1877 nr. 32.
  - Bouwtekening van een loods tot berging van torpedomaterieel op het terrein van de Verloren Kost., 1882; B430; 1 blad
  - Bestektekeningen van de uitbreiding van de Doele-kazerne., 1882; B431; 2 bladen
    Behoort bij bestek van augustus 1881 nr. 25.
  - Bestektekening van een inundatiesluis in de straatweg Hellevoetsluis-Brielle bij de heul aan de Klomp., 1882; B432; 1 blad
    Behoort bij bestek van augustus 1881 nr. 24.
  - Bestektekeningen van de verbetering van de vesting., 1884; B438; 2 bladen
    Behoort bij bestek van november 1881 nr. 36.
  - Bestektekening van een vaartuigenloods op het terrein van de Verloren Kost., 1886; B447; 1 blad
    Behoort bij bestek van 20juni 1885 nr. 54.
  - Bouwtekeningen van de verbetering van inundatiemiddelen ter vervanging van de noordsluis., 1930; B583; 5 bladen
- BRONBEEK
  - Bestektekeningen van een tehuis voor invalide militairen op het landgoed Bronbeek. Lithografie., 1860; B89; 8 bladen, 1 katern
    Met kopieën.
    Bijlage: Bestek en voorwaarden, goedgekeurd 24 april 1860 door de Minister van Koloniën Rochussen (gedrukt). Zie ook inventaris van de Rijksgebouwendienst, RGD inv. nr. 145.
  - Technische tekening van het ketelhuis voor de centrale stoomverwarming in het logiesgebouw van liet Koninklijk Koloniaal Militair Invalidenhuis op Bronbeek bij Arnhem., 1898; B481; 1 blad
- BRUNSSUM
  - Bouwtekeningen van een marechausseekazerne., 1923; B494; 4 bladen
- BUGGENUM
  - Bouwtekening van voorzieningen ter beveiliging van de spoorwegbruggen over de Maas bij Roermond., 1923; B493; 1 blad
- BUSSUM
  - Bouwtekeningen van een marechausseekazerne. Met kopieën., 1921; B492; 2 bladen
  - Revisietekeningen van de centrale verwarmingsinstallatie in 6 logiesgebouwen en 2 privaatge bouwen van de Kolonel Palmkazerne., 1940; B497; 8 bladen
  - Technische tekeningen van de terreinleiding en installatie in de centrale regelkamer van de centrale verwarmingsinstallatie van de Kolonel Palmkazerne., 1940; B498; 3 bladen
- CADZAND
  - Bouwtekening van een stenen zeesluis en stenen beer in de Bakkerspolder., 1787; B356; 1 blad
- COEVORDEN
  - Plattegronden van alle de Landsgebouwen van de stad Coevorden en van de Ommerschans., 1749; K8-K9; 2 delen
    - De opperzaal - de voorzaal
    - de middelkamer - de eetzaal of achterkamer
    - een provisiekamer - de keuken
    - een portaal - de kamenierskamer
    - een "dommestique" kamer - de stal en het koetshuis
    - de turfschuur - de eerste heren-kamer
    - de tweede heren-kamer - de gastenkamer
    - de kelder of commieskamer - de secretariskamer
    - de knechtenkamer - de bodenkamer
    - het nieuwe arsenaal - het musket- kogelhuis
    - het houten magazijn - het affuitenmagazijn
    - de bom- en kanonskogelsplaats - de zuidwester kruitkamer
    - de noordooster kruitkamer - de gouverneurskamer.
    - Bestanddeel 1, K8
    - Bestanddeel 2, K9
  - Bouwtekening van een blok barakken., 18e eeuw; K10-K11; 2 bladen
    - Blad 1, K10
    - Blad 2, K11
  - Bouwtekeningen van een blok barakken en commandementsgebouw aan de linkerzijde van de Bentheimerpoort., 18e eeuw; K12; 2 bladen
  - Ontwerptekening van logementen hoofdofficieren of kapiteins en onderofficieren, tussen het bastion Utrecht en de Kerkstraat., 18e eeuw; K13; 1 blad
  - Ontwerptekeningen van een brug., 1800; K30; 2 bladen
  - Bouwtekeningen van gebouw nr. 241, het paviljoen, van de genieofficieren, ca. 1811; K14-K15; 4 bladen
    - Bestanddeel 1, K14
    - Bestanddeel 2, K15
  - Bouwtekeningen van het buskruitmagazijn aan de voet van de vestingwal tussen bastion 2 en 3., 1810-1812; K17; 2 bladen
  - Bouwtekening van de blindering van de vesting., 1813; K28; 1 blad
  - Bouwtekening van een bakoven., ca. 1813; K29; 1 blad
  - Ontwerptekening van een levensmiddelenmagazijn., 1813; C23; 1 blad
  - Ontwerptekening van een bomvrij buskruitmagazijn voor 82.000 kilo., 1813; C24; 1 blad
  - Bestektekeningen van de verbouwing aan de militaire bakkerij., 1815; K16; 2 bladen
    Behoort bij bestek van 4 maart 1815 nr. 10.
  - Bouwtekening van de verbouwing van het gouvernementshuis tot een hospitaal. In duplo., 1817; K18; 2 bladen
  - Bouwtekeningen van het hospitaal. Met uitgebreid renvooi., 1821; C14, K19; 2 bladen
    - Bestanddeel 1, C14
    - Bestanddeel 2, K19
  - Bouwtekeningen van de volgende gebouwen., 1822-1840; K21.1-K22.9, C25-C25.9; 59 bladen
    - Een arsenaal - affuitloods
    - kruitmagazijn - ziekenzaal
    - directeurswoning V - commandantswoning
    - kazerne - een (hoofd)wacht en stallen.
    - Bestanddeel 1, C25
    - Bestanddeel 2, C25.1
    - Bestanddeel 3, C25.2
    - Bestanddeel 4, C25.3
    - Bestanddeel 5, C25.4
    - Bestanddeel 6, C25.5
    - Bestanddeel 7, C25.6
    - Bestanddeel 8, C25.7
    - Bestanddeel 9, C25.8
    - Bestanddeel 10, C25.9
    - Bestanddeel 11, C25.10
    - Bestanddeel 12, C25.13
    - Bestanddeel 13, C25.14
    - Bestanddeel 14, C25.15
    - Bestanddeel 15, C25.16
    - Bestanddeel 16, C25.17
    - Bestanddeel 17, C25.18
    - Bestanddeel 18, C25.19
    - Bestanddeel 19, K21.1
    - Bestanddeel 20, K21.2
    - Bestanddeel 21, K21.3
    - Bestanddeel 22, K21.4
    - Bestanddeel 23, K21.5
    - Bestanddeel 24, K21.6
    - Bestanddeel 25, K21.7
    - Bestanddeel 26, K21.8
    - Bestanddeel 27, K21.9
    - Bestanddeel 28, K21.10
    - Bestanddeel 29, K21.11
    - Bestanddeel 30, K21.12
    - Bestanddeel 31, K21.13
    - Bestanddeel 32, K21.14
    - Bestanddeel 33, K21.15
    - Bestanddeel 34, K21.16
    - Bestanddeel 35, K21.17
    - Bestanddeel 36, K21.18
    - Bestanddeel 37, K21.19
    - Bestanddeel 38, K21.20
    - Bestanddeel 39, K21.21
    - Bestanddeel 40, K21.22
    - Bestanddeel 41, K22.1
    - Bestanddeel 42, K22.2
    - Bestanddeel 43, K22.3
    - Bestanddeel 44, K22.4
    - Bestanddeel 45, K22.5
    - Bestanddeel 46, K22.6
    - Bestanddeel 47, K22.7
    - Bestanddeel 48, K22.8
    - Bestanddeel 49, K22.9
    - Bestanddeel 50, K22.10
    - Bestanddeel 51, K22.11
    - Bestanddeel 52, K22.12
    - Bestanddeel 53, K22.13
    - Bestanddeel 54, K22.14
    - Bestanddeel 55, K22.15
    - Bestanddeel 56, K22.16
    - Bestanddeel 57, K22.17
    - Bestanddeel 58, K22.18
  - Bouwtekening van twee nieuwe profielmuren ter vervanging van de defecte Friese poort., ca. 1840; K24; 1 blad
  - Bouwtekeningen van vijf naast elkaar liggende gemetselde kazematten voor 250 man en een poterne onder de kapitale wal van de courtine tussen bastions Friesland en Overijssel., ca. 1840; K25-K26; 4 bladen
    - Tekening 1, K25
    - Tekening 2, K26
  - Bouwtekening van de in 1842 herbouwde hoofdwacht., K23; 1 blad
  - Bestektekeningen van de afbraak van de bouwvallige gedeelten van de garnizoensinfirmerie, waarop is aangegeven de nieuwbouw van een lokaal., 1844; K20, K48; 2 bladen
    Behoort bij bestek van 25 juli 1844 nr. 81.
    - Tekening 1, K20
    - Tekening 2, K48
  - Bouwtekeningen van een houten sortie in de courtine van het front 5 en 6., 19e eeuw; K27; 2 bladen
  - Bouwtekeningen van de inundatiesluis bij het fort Verlaat, van de tenaille, waarin het Verlaat gelegen is en van de hoofden voor de nieuwe schut- en inundatiesluis., 19e eeuw; K32.1-K32.9; 10 bladen
    - Tekening 1, K32.1
    - Tekening 2, K32.2
    - Tekening 3, K32.3
    - Tekening 4, K32.4
    - Tekening 5, K32.5
    - Tekening 6, K32.6
    - Tekening 7, K32.7
    - Tekening 8, K32.8
    - Tekening 9, K32.9
    - Tekening 10, K32.10
  - Bouwtekening van een marechausseekazerne., 1924; K45; 1 blad
- CRÈVECOEUR
  Zie ook 's-Hertogenbosch.
  - Ontwerptekening van een gemetselde sluis., 1701; C7; 1 blad
  - Bouw- en ontwerptekeningen van een damsluis en waterkeringen., 1734-1736; C1; 4 bladen
  - Bouwtekening van de drie kazematten., 1748; C2; 1 blad
  - Bouwtekening van een dienstwoning van de commandant en majoor., 1769; C10; 1 blad
  - Bouwtekeningen van de volgende werken., 1829; C31; 3 bladen
    - De Heelse en Bokhovense damsluizen - van de schutsluizen
    - kruitmagazijn bij het arsenaal - van de Heelse en Empelse Poort met de kruitmagazijnen.
  - Ontwerptekening van een kruitmagazijn., ca. 1848; C4; 1 blad
  - Bouwtekening van de veermanswoning., 1854; C32; 1 blad
  - Ontwerptekening van een loods., 1859; C30; 1 blad
  - Ontwerptekening van een dubbele barrière., 19e eeuw; C6; 1 blad
- CULEMBORG
  - Ontwerptekening van overlaatsluizen. Gedrukt., 1804; K31; 1 blad
    Bijlage bij de nota van de directeur generaal van 's-Lands rivier- en zeewerken C. Brunings.
  - Bouwtekening van een koperen mijnkamer in de stroompijler van de spoorwegbrug., 1867; K37; 1 blad
- DELFSHAVEN
  - Bouwtekening van een woning voor officieren van het invalidenhuis van de Marine., 1815; D121; 1 blad
- DELFT
  - Bouwtekeningen van de volgende gebouwen., 1741, 1754, 1776, 13 bladen, 1 katern; D31
    - Het groot arsenaal en enige magazijnen - een ijzeren hek bij het groot arsenaal
    - de bouw van een nieuwe loods - een hok voor ijzerwerken en een wachthok
    - een stenen muur langs de slootkant.
    Bijlagen: Memorie voor het maken van een ijzeren hek voor de ingang na de magazijnen aan de Rotterdammerpoort. en Explicatie over de vier projecten van een hek voor het arsenaal te Delft te bouwen.
  - Bouwtekeningen van -Lands Zwavelmagazijn buiten de stad., ca. 1774; D35
  - Ontwerptekening van de kraan bij 's-Lands Arsenaal., 1778; D123; 1 blad
  - Plattegrond van het magazijn Geerwegt., 18e eeuw; D147; 1 blad
  - Ontwerptekeningen van de verbouwing van het kledingmagazijn tot militair hospitaal in het. Met kopieën., 1811; D38; 7 bladen, 2 katernen
    Bijlage: kostenbegroting.
  - Bouwtekening van een overdekte en gesloten graanmarkt., 1816; D46; 1 blad
  - Bouwtekeningen van het magazijn voor kleding en uitrusting., 1824; D78; 2 bladen
  - Bouwtekeningen van vier door het Rijk voor militaire doeleinden aangekochte herenhuizen, toebehorende aan de heren A. van Stipriaan Luiscius, J.G. Vorstman, P.A. Hartz en J. Steen., 1826-1828; D45.1-D45.9; 9 bladen, 1 omslag
    Bijlage: beschrijving van de staat, waarin de huizen zich bevinden van 24 februari 1828.
    - Bestanddeel 1, D45.1
    - Bestanddeel 2, D45.2
    - Bestanddeel 3, D45.3
    - Bestanddeel 4, D45.4
    - Bestanddeel 5, D45.5
    - Bestanddeel 6, D45.6
    - Bestanddeel 7, D45.7
    - Bestanddeel 8, D45.8
    - Bestanddeel 9, D45.9
    - Bestanddeel 10, D45.10
  - Ontwerptekening van een kanonstelling met de daarboven geplaatste kraanwagen., 1830; D42; 1 blad
  - Ontwerptekening van een nieuwe zadelmakerij., ca. 1830; D77; 1 blad
  - Bouwtekeningen van de volgende gebouwen. Met kopieën. 1834-1835, D32-D32.9; 15 bladen
    - Loodsen - arsenaal.
    - ijzergieterij.
    - Bestanddeel 1, D32
    - Bestanddeel 2, D32.2
    - Bestanddeel 3, D32.3
    - Bestanddeel 4, D32.5
    - Bestanddeel 5, D32.7
    - Bestanddeel 6, D32.8
    - Bestanddeel 7, D32.9
    - Bestanddeel 8, D32.10
    - Bestanddeel 9, D32.11
    - Bestanddeel 10, D32.12
    - Bestanddeel 11, D32.13
    - Bestanddeel 12, D32.14
    - Bestanddeel 13, D32.15
  - Ontwerptekening van de uitbreiding van de Rijksijzergieterij., 1837; D49; 1 blad
  - Bestektekening van de reparatie van onderdelen van de Kraan op de Geer., 1837; D72; 1 blad
  - Bouwtekeningen van het scheikundig laboratorium aan de Paardenmarkt, gebouwd in 1837., ca. 1837; D303; 3 bladen
  - Bouwtekening van de kap van de Rooms Katholieke kerk., 1838; D73; 1 blad
  - Plattegronden van de ijzergieterij in de oude en nieuwe situatie in 1837., 1840; D144; 2 bladen
  - Bouwtekening van het steenkolenmagazijn aan de zuidzijde van de Houttuinen., 1840; D302; 1 blad
  - Bouwtekeningen van liet stapelmagazijn, de slagkruitfabriek en de geschutgieterij., ca. 1840-1845; D146; 6 bladen
  - Bouwtekeningen van de geweerwinkel., 1843-1844(1864); D142; 3 bladen
  - Bouwtekening van de slagkruitfabriek op het terrein bij de Rijksijzergieterij., 1845; D134; 1 blad
  - Bouwtekeningen van de smederij van de constructiewerkplaatsen., 1845; D145; 1 blad
  - Bouwtekening van de infanteriekazerne op de Paardenmarkt., ca. 1845-1850; D75; 4 bladen
  - Technische tekening van de zuinigheidskookinrichtingen in de infanteriekazerne op de Paardenmarkt., 1846; D76; 1 blad
  - Bouwtekeningen van de volgende gebouwen. 1847 10 bladen., D33
    - Het arsenaal - de artillerie constructiewerkplaatsen
    - loodsen - magazijnen
    - de ijzergieterij.
  - Ontwerptekening van de militaire school met de verbouwing en inrichting tot een militaire kweekschool., ca. 1850; D44; 2 bladen
  - Bestektekeningen van de verbouwing van de houtloods G tot patroonfabriek. Getekend en gedrukt., 1858,1868; D155; 3 bladen
  - Bouwtekeningen van de St. Agatha-kazerne en de Prinsenhofkazerne., 1860-1863; D140, D150; 5 bladen
    - Tekening 1, D150
    - Tekening 2, D140
  - Bouwtekening van de buskruittorens en de bijbehorende gebouwen aan de Schie. Kopie., 1863; D137; 1 blad
  - Ontwerptekening van een apotheek en kruidenkamer met toebehoren en de herinrichting van de desinfecteer- en sectiekamer van de garnizoensinfirmerie., 1863; D139; 1 blad
  - Bouwtekening van reparaties aan de kazerne aan de Paardenmarkt., 1863; D149; 1 blad
  - Bouwtekening van de garnizoensinfirmerie. Kopie., 1864; D141; 1 blad
  - Bouwtekening van de uitbreiding van de smederij en de bouw van bureau-lokalen van de IJzergieterij., 1864; D304; 1 blad
  - Ontwerptekening van de wasserij in de kazerne op de Paardenmarkt., 1866; D148; 1 blad
  - Bouwtekeningen, .ontwerptekeningen en plattegronden van militaire gebouwen. 1867 14 bladen., D151.10-D151.9
    - Kazerne aan de Paardenmarkt - magazijnen Pyrotechnische werkplaats
    - geweerwinkel - Prinsenhofkazerne en St. Agatha-kazerne
    - hoofdwacht -IJzergieterij van de slagkruitfabriek, droogveld voor lonten
    - constructiewerkplaats in de houttuinen - magazijn voor kleding en uitrusting
    - arsenaal en bijbehorende gebouwen - garnizoensinfirmerie
    - buskruittorens aan de Schie - gebouwen en loodsen op het Koningsveld aan de Schie
    - Bestanddeel 1, D151.2
    - Bestanddeel 2, D151.3
    - Bestanddeel 3, D151.4
    - Bestanddeel 4, D151.5
    - Bestanddeel 5, D151.6
    - Bestanddeel 6, D151.7
    - Bestanddeel 7, D151.8
    - Bestanddeel 8, D151.9
    - Bestanddeel 9, D151.10
    - Bestanddeel 10, D151.11
    - Bestanddeel 11, D151.12
    - Bestanddeel 12, D151.13
    - Bestanddeel 13, D151.14
    - Bestanddeel 14, D151.15
  - Ontwerptekening van de uitbreiding van het ketellokaal van de IJzergieterij., 1879; D305; 1 blad
  - Bouwtekening van het noord-oostelijk gedeelte van de constructiewerkplaatsen., 1899; D175; 1 blad
  - Bouwtekening van voertuigenloodsen op het terrein aan de Buitenwatersloot., 1919; D181; 1 blad
- DELFZIJL
  - Plattegronden van Rijksgebouwen., 1820; D24; 1 katern
  - Ontwerptekeningen van een arsenaal in de Marktstraat. Met kopie., 1822; D1; 2 bladen
  - Bouwtekeningen van de buskruitmagazijnen nrs 3 en 6 tot en met 11. 1822 9 bladen., D2-D8
    - Nr. 3 onder de walgang van de courtine tussen het Holwierder en Uitwierder bastion. Met kopie., D2
    - Nr. 6 onder de walgang van de rechterface van het Kommandeursbastion., D3
    - Nr. 7 onder de walgang van de linkerface van het Kommandeursbastion., D4
    - Nr. 8 onder de walgang van de courtine tussen het Damster en het Kommandeursbastion., D5
    - Nr. 9 onder de walgang van de courtine links van het Damsterbastion., D6
    - Nr. 10 achter het Damsterbastion. Met kopie., D7
    - Nr. 11 onder de walgang van de linkerflank van het rechter bastion van het hoornwerk Kostverloren., D8
  - Bouwtekeningen van de hoofdwacht, van de grote en kleine affuitloods, respectievelijk bij het Damsterbastion en op de Vennen en van een officierslogement bij de landpoort., 1822-1823; D25; 4 bladen
  - Bouwtekeningen van het grote- en middelste blok barakken. In duplo., 1823; D9-D10; 4 bladen
    - Tekening 1, D9
    - Tekening 2, D10
  - Plattegronden van een onderofficierslogement in de Waterstraat en een ingenieurslogement. In duplo., 1823; D11-D12; 8 bladen
    - Tekening 1, D11
    - Tekening 2, D12
  - Bouwtekening van het commandementsgebouw en van de majoorswoning. In duplo., ca. 1823; D13; 2 bladen
  - Plattegrond van het gemetselde blokhuis in de noordbatterij., 1823; D14; 1 blad
  - Bouwtekeningen van de kogelgloeioven in het schippersbastion en van de bakkerij., 1823; D15-D16; 3 bladen
    Behoort bij bestek van 28 april 1823 nr. 62.
    - Tekening 1, D15
    - Tekening 2, D16
  - Bestektekening van de wacht aan de Farmsummerpoort. In duplo., 1823; D17; 2 bladen
  - Bouwtekening van de oude hoofdwacht. In duplo., 1823; D18; 2 bladen
  - Bouwtekening van de Palissadeloods op de Vennen., 1823; D29; 1 blad
  - Rapport van de doorbraak van een houten beer in de dijk voor het hoornwerk Kostverloren. Met een nota van de schade., 1825; D200; 1 omslag
  - Bouwtekening van de tweede dam in de gracht ten zuiden van het hoornwerk Kostverloren. Kopie., 1825; D30; 1 blad
    Zie ook D200.
  - Plattegrond van de oude Farmsummerpoort en ontwerptekening van de nieuwe profielmuren., 1829; D20; 1 blad
  - Bouwtekeningen van de volgende werken., (1831) 1866, 1868; D152-D152B; 3 bladen
    bevat:
    - Het oude hoofdwachthuis
    - gebouw bij de keel van bastion 4 (commandement)
    - groot kruitmagazijn
    - een sluis ter afsluiting van het gemeenschapskanaal tussen de Zoute
    - gracht en de haven.
    - wachthuis bij de Landpoort
    - gebouw in de Waterstraat
    - bakkerij
    - beschoeiing van de Zoute gracht en duiker in de daartussen gelegen gracht in de haven.
    - wachthuis bij de Grote Waterpoort
    - affuitloods.
    - Bestanddeel 1, D152
    - Bestanddeel 2, D152A
    - Bestanddeel 3, D152B
  - Bestektekening van de afbraak en wederopbouw van de Grote Waterpoort. In duplo., 1833; D21; 2 bladen
    Behoort bij bestek van 24 mei 1833 nr. 61.
  - Bouwtekening van het wachthuis bij de Landpoort. In duplo., 1835; D22; 2 bladen
  - Bestektekeningen van de afbraak van het wachthuis en de nieuwbouw van een wachthuis bij de Grote Waterpoort., 1837; D23; 2 bladen
    Behoort bij bestek van 3 juli 1837 nr. 82.
  - Bestektekening van het fornuis in de keuken van de grote kazerne., 1846; D26; 1 blad, 1 omslag
    Bijlage: "Uittreksel uit het bestek en de begroting van het gewoon eenjarig onderhoud van de metsel en timmerwerken over 1841/42 betreffende het bouwen van een fornuis in de keuken van de grote kazerne te Delfzijl". Bijlage bij exhibitum van 9 oktober 1846 nr. 52.
  - Bouwtekeningen van de volgende gebouwen. 1853,1866-1867 15 bladen., D27-D27.9
    - Ingenieurslogement -arsenaal
    - grote kazerne -de bomvrije kruitmagazijnen nrs 3, 6, 7 en 9
    - het kruitmagazijn nr. 10 -het gebouw in de Waterstraat
    - het gebouw bij de keel van bastion IV -het blokhuis in de noordbatterij
    - de bakkerij -het wachthuis aan de Farmsummerpoort
    - het wachthuis aan de Landpoort -het wachthuis aan de Grote Waterpoort
    - het oude hoofdwachthuis. -het gebouw bij de keel van het bastion 3 (kleine kazerne).
    - Bestanddeel 1, D27
    - Bestanddeel 2, D27.1
    - Bestanddeel 3, D27.2
    - Bestanddeel 4, D27.3
    - Bestanddeel 5, D27.4
    - Bestanddeel 6, D27.5
    - Bestanddeel 7, D27.6
    - Bestanddeel 8, D27.7
    - Bestanddeel 9, D27.8
    - Bestanddeel 10, D27.9
    - Bestanddeel 11, D27.10
    - Bestanddeel 12, D27.11
    - Bestanddeel 13, D27.12
  - Bouwtekening van de verbouwing van bomvrije buskruitmagazijnen., 1857; D235; 1 blad
  - Tekening van het oude hoofdwachthuis., 1866; D210; 1 blad
- DEVENTER
  - Ontwerptekening van een houten paardestal., 1785; D80; 1 blad